---
title: "開飯的機器學習文字挖掘應用"
#output: flexdashboard::flex_dashboard
output: 
  flexdashboard::flex_dashboard:
    orientation: rows
    social: menu
    vertical_layout: scroll
    theme: cosmo
runtime: shiny
---

<style type="text/css">
body, td {font-size: 25px;}
code.r{font-size: 14px;}
pre {font-size: 18px}

.navbar {background-color:#efc640;border-color:black;}
.navbar-brand {color:black!important;font-size: 28px;}
.sidebar {background: #f7eeca !important;}

</style>

```{r global, include=FALSE}
# load data in 'global' chunk so it can be shared by all users of the dashboard
library(jiebaR)
library(jiebaRD)
library(wordcloud2)
library(tm)
library(stringr)
library(plyr)
library(dplyr)
library(class)
library(datasets)
library(shiny)
library(shinydashboard)
library(flexdashboard)
library(plotly)
library(rsconnect)

df<-read.csv("highlistpref.csv",stringsAsFactors = F)
jseg <- worker(user="dictionary.txt",stop_word = "stopword.txt",dict="jieba.dict.utf8",hmm="hmm_model.utf8",idf = "idf.utf8")
new_user_word(jseg,c(
  "唔覺","揀唔落","不過不失","幾好","唔好","唔得","唔掂","難食"))
```

```{r}
df$sum   <- df$taste+df$env+df$serv+df$hyg+df$cp
df$avg   <- df$sum/5
df$date1 <- as.Date(df$date1)
df$comm  <- as.character(df$comm)
df$user  <- as.character(df$user)
df$lg    <- nchar(df$comm)
df$comm  <- gsub("[0-9]","",df$comm)
df$comm  <- gsub("[A-z]","",df$comm)
df <- as.data.frame(df)

ids     <- reactive({input$n_breaks})
shop.sl <- reactive({subset(df, id == ids())})
ze      <- reactive({input$zero})
lc      <- reactive({input$lat.comm})
dp      <- reactive({input$dateip})

shop.pick <- reactive({
  xx <- shop.sl()
  xx <- if (ze() == TRUE){xx[xx$sum!=0, ]}else xx
  xx <- if (lc() == TRUE){xx%>%group_by(user)%>%filter(date1==max(date1))}else xx
  xx <- subset(xx, date1 >= as.Date(dp())) #date after
  xx <- as.data.frame(xx)
  return(xx)
})
```

評分比較
================================================

Column {.sidebar data-width=300 }
-----------------------------------------------------------------------

###

請選擇條件:
```{r}
selectInput("n_breaks", label = "餐廳名稱",
            choices = c(
              "Amaroni's"=61,"澳洲牛奶公司"=90,"松記糖水 "=468,"帝苑餅店 "=778,"清真牛肉館"=1441,
              "再興燒臘飯店"=1491,"金鳳茶餐廳 "=1549,"九記牛腩 "=1618,"公和荳品廠 "=1754,
              "蘭芳園"=1814,"蓮香樓"=1868,"文華餅店"=2020), selected = "蘭芳園")
checkboxInput('zero', '不包括零分評論?', value = TRUE)
checkboxInput('lat.comm', '只計算同一用家於同一餐廳最近食評', value = TRUE)
sliderInput("wcsize", label = "文字雲最少出現次數:",
            min = 1, max = 20, value = 5, step = 1)
sliderInput("topx", label = "N大最高出現次數:",
            min = 1, max = 20, value = 10, step = 1)
dateInput("dateip", "開始計算日期:", max = "2017-08-15", value = "2015-01-01")
```


Row {data-height=80}
-----------------------------------------------------------------------

###
```{r}
#renderText({print("")})
renderValueBox({
valueBox("已選定條件評論資料", caption = " ",color='#c17028')
})
```

Row {data-height=150}
-----------------------------------------------------------------------

### Smile
```{r}
renderValueBox({
valueBox(sum(shop.pick()$pref == "smile"), caption = "開心", icon="ion-happy-outline",color='#efc640')
})
```

### OK
```{r}
renderValueBox({
valueBox(sum(shop.pick()$pref == "ok"), caption = "OK啦", icon="ion-checkmark",color='#efc640')
})
```

### Cry
```{r}
renderValueBox({
valueBox(sum(shop.pick()$pref == "cry"), caption = "唔掂", icon="ion-sad-outline",color='#efc640')
})
```

### Not Provided
```{r}
renderValueBox({
valueBox(sum(shop.pick()$pref == "np"), caption = "未提供", icon="ion-help-circled",color='#efc640')
})
```

Row2 {data-height=150}
-----------------------------------------------------------------------

### Taste
```{r}
renderValueBox({
a<-mean(shop.pick()$taste)
valueBox(round(a, 2), caption = "味道", icon="ion-wineglass",color = ifelse(a<3,"danger","success"))
})
```

### Environment
```{r}
renderValueBox({
a<-mean(shop.pick()$env)
valueBox(round(a,2), caption = "環境", icon="ion-bonfire",color = ifelse(a<3,"danger","success"))
})
```

### Service
```{r}
renderValueBox({
a<-mean(shop.pick()$serv)
valueBox(round(a,2), caption = "服務", icon="ion-person-stalker",color = ifelse(a<3,"danger","success"))
})
```

### Hygiene
```{r}
renderValueBox({
a<-mean(shop.pick()$hyg)
valueBox(round(a,2), caption = "衛生", icon="ion-trash-a",color = ifelse(a<3,"danger","success"))
})
```

### Value for Money
```{r}
renderValueBox({
a<-mean(shop.pick()$cp)
valueBox(round(a,2), caption = "抵食", icon="ion-cash",color = ifelse(a<3,"danger","success"))
})
```

### Total Rating
```{r}
renderValueBox({
a<-mean(shop.pick()$avg)
valueBox(round(a,2), caption = "總分", icon="ion-grid",color = ifelse(a<3,"danger","success"))
})
```

Row {data-height=80}
-----------------------------------------------------------------------

###
```{r}
#renderText({print("")})
#renderText({print("網站評論數")})
renderValueBox({
valueBox("網站評論數", caption = " ",color='#5e3613')
})
```

Row {data-height=150}
-----------------------------------------------------------------------

### Smile
```{r}
renderValueBox({
valueBox(sum(shop.sl()$pref == "smile"), caption = "開心", icon="ion-happy-outline",color='#efc640')
})
```

### OK
```{r}
renderValueBox({
valueBox(sum(shop.sl()$pref == "ok"), caption = "OK啦", icon="ion-checkmark",color='#efc640')
})
```

### Cry
```{r}
renderValueBox({
valueBox(sum(shop.sl()$pref == "cry"), caption = "唔掂", icon="ion-sad-outline",color='#efc640')
})
```

### Not Provided
```{r}
renderValueBox({
valueBox(sum(shop.sl()$pref == "np"), caption = "未提供", icon="ion-help-circled",color='#efc640')
})
```

Row2 {data-height=150}
-----------------------------------------------------------------------

### Taste
```{r}
renderValueBox({
a<-mean(shop.sl()$taste)
valueBox(round(a, 2), caption = "味道", icon="ion-wineglass",color = ifelse(a<3,"danger","success"))
})
```

### Environment
```{r}
renderValueBox({
a<-mean(shop.sl()$env)
valueBox(round(a,2), caption = "環境", icon="ion-bonfire",color = ifelse(a<3,"danger","success"))
})
```

### Service
```{r}
renderValueBox({
a<-mean(shop.sl()$serv)
valueBox(round(a,2), caption = "服務", icon="ion-person-stalker",color = ifelse(a<3,"danger","success"))
})
```

### Hygiene
```{r}
renderValueBox({
a<-mean(shop.sl()$hyg)
valueBox(round(a,2), caption = "衛生", icon="ion-trash-a",color = ifelse(a<3,"danger","success"))
})
```

### Value for Money
```{r}
renderValueBox({
a<-mean(shop.sl()$cp)
valueBox(round(a,2), caption = "抵食", icon="ion-cash",color = ifelse(a<3,"danger","success"))
})
```

### Total Rating
```{r}
renderValueBox({
a<-mean(shop.sl()$avg)
valueBox(round(a,2), caption = "總分", icon="ion-grid",color = ifelse(a<3,"danger","success"))
})
```

每月數據 {data-orientation=rows}
======================================================

Column {.sidebar data-width=300 }
-----------------------------------------------------------------------

```{r}

```
Waiting time between

Row {data-height=80}
-----------------------------------------------------------------------

###
```{r}
#renderText({print("")})
renderValueBox({
valueBox("已選定條件評論資料", caption = " ",color='#c17028')
})
```

Row {data-height=150}
-----------------------------------------------------------------------

### Smile
```{r}
renderValueBox({
valueBox(sum(shop.pick()$pref == "smile"), caption = "開心", icon="ion-happy-outline",color='#efc640')
})
```

### OK
```{r}
renderValueBox({
valueBox(sum(shop.pick()$pref == "ok"), caption = "OK啦", icon="ion-checkmark",color='#efc640')
})
```

### Cry
```{r}
renderValueBox({
valueBox(sum(shop.pick()$pref == "cry"), caption = "唔掂", icon="ion-sad-outline",color='#efc640')
})
```

### Not Provided
```{r}
renderValueBox({
valueBox(sum(shop.pick()$pref == "np"), caption = "未提供", icon="ion-help-circled",color='#efc640')
})
```

Row2 {data-height=150}
-----------------------------------------------------------------------

### Taste
```{r}
renderValueBox({
a<-mean(shop.pick()$taste)
valueBox(round(a, 2), caption = "味道", icon="ion-wineglass",color = ifelse(a<3,"danger","success"))
})
```

### Environment
```{r}
renderValueBox({
a<-mean(shop.pick()$env)
valueBox(round(a,2), caption = "環境", icon="ion-bonfire",color = ifelse(a<3,"danger","success"))
})
```

### Service
```{r}
renderValueBox({
a<-mean(shop.pick()$serv)
valueBox(round(a,2), caption = "服務", icon="ion-person-stalker",color = ifelse(a<3,"danger","success"))
})
```

### Hygiene
```{r}
renderValueBox({
a<-mean(shop.pick()$hyg)
valueBox(round(a,2), caption = "衛生", icon="ion-trash-a",color = ifelse(a<3,"danger","success"))
})
```

### Value for Money
```{r}
renderValueBox({
a<-mean(shop.pick()$cp)
valueBox(round(a,2), caption = "抵食", icon="ion-cash",color = ifelse(a<3,"danger","success"))
})
```

### Total Rating
```{r}
renderValueBox({
a<-mean(shop.pick()$avg)
valueBox(round(a,2), caption = "總分", icon="ion-grid",color = ifelse(a<3,"danger","success"))
})
```


Row {data-height=80}
-----------------------------------------------------------------------

###
```{r}
renderValueBox({
valueBox("食評數及平均評分", caption = " ",color='#5e3613')
})
```

Row3 {data-height=350 data-padding=20} 
----------------------------------------------

###

```{r}
renderPlotly({
xx <- shop.pick()
mthavg<-merge(aggregate(list(mth.avg = xx$avg), list(mon = cut(xx$date1, "1 month")), mean),
      aggregate(list(mth.avg = xx$avg), list(mon = cut(xx$date1, "1 month")), length)
      ,by = "mon")
plot_ly(mthavg, x = ~mon, y = ~mth.avg.x, name = '平均評分',type = 'scatter',mode='line+markers') %>%
add_trace(y = ~mth.avg.y, name = '食評數量',type = 'bar') #, mode = 'lines+markers'
})
render
```


文字雲 {data-orientation=rows}
======================================================

Column {.sidebar data-width=300 }
-----------------------------------------------------------------------

```{r}

```

Waiting time between


Row {data-height=80}
-----------------------------------------------------------------------

###
```{r}
renderValueBox({
valueBox("最多出現次數關𨫡字", caption = " ",color='#c17028')
})
```

Row2 {data-height=200,data-width=600}
----------------------------------------------

```{r}
renderTable({
xx <-shop.pick()
tt <-input$topx
keys<-worker(user="dictionary.txt",stop_word = "stopword.txt",type="keywords",topn=tt, dict="jieba.dict.utf8",hmm="hmm_model.utf8",idf = "idf.utf8")
mm<-paste(xx$comm,collapse=" ")
topsh<-keys<=mm
word<-as.vector(topsh)
tfidf<-names(topsh)
top<-cbind(word,tfidf)
top.t <- t(top[,2:ncol(top)])
colnames(top.t) <- top[,1]
top.t <- t(top[,2:ncol(top)])
colnames(top.t) <- top[,1]
top.t
})
```

Row {data-height=80}
-----------------------------------------------------------------------

###
```{r}
renderValueBox({
valueBox("文字雲", caption = " ",color='#5e3613')
})
```

Row3 {data-height=400}
----------------------------------------------

```{r}
renderWordcloud2({
aa <- shop.pick()
bb <- input$wcsize
f <- function(x) jseg <= x
wc.cl <- as.vector(aa$comm)
wc.cl <- str_replace_all(wc.cl,"[^\\w]|[\\d+]","")
wc.cl <- gsub("0-9","",wc.cl)
wc.cl <- gsub(" ","",wc.cl)
wc.cl <- gsub('[:alpha:]',"",wc.cl)
wc.cl <- llply(wc.cl%>%paste(collapse = ","),f)%>%llply(table)
wc.fin <- data.frame(wc.cl)
wordcloud2(wc.fin[wc.fin$Freq>bb,],minRotation = -pi/360, maxRotation = -pi/360, minSize = 5,rotateRatio = 1)
})
```
